臺灣臺南地方法院刑事判決
　　公　訴　人　臺灣臺南地方法院檢察署檢察官
　　被　　　告　戊○○
　　　　　　　　丙○○
　　指　　　定
　　共同辯護人　本院公設辯護人　甲○○
右列被告因強盜等案件，經檢察官提起公訴（九十二年度偵字第五一三三號），本院
判決如左：
    主  文
戊○○、丙○○共同連續意圖為自己不法之所有，而搶奪他人之動產，各處有期徒刑
壹年貳月。又共同竊盜，各處有期徒刑肆月。各應執行有期徒刑壹年肆月。其餘被訴
強盜部分，均免訴。
    事  實
一、戊○○、丙○○意圖為自己不法之所有，並基於概括犯意之聯絡，連續於附表所
    示之時間、地點，乘己○○等四人不及注意之際，共同搶奪己○○等四人之行動
    電話機。戊○○、丙○○另意圖為自己不法之所有，基於犯意之聯絡，於九十二
    年三月二十一日下午六時許，在台南市○○路○段三十六號戲骨網咖店內，乘癸○○趴在桌上睡覺不知注意之際，共同竊取癸○○所有ＮＯＫＩＡ牌八八五０型
    行動電話機一具。得手後，戊○○、丙○○將搶得、竊得之行動電話機分別持至
    永康市唐守信所經營之遠豪通訊行及台南市○○路○段四０六號陳素麗所經營之
    上豪通信行，變賣得款花用。
二、案經臺南市警察局移送臺灣臺南地方法院檢察署檢察官偵查起訴。
    理  由
壹、【被訴搶奪及竊盜部分】
一、訊據被告戊○○及丙○○於本院審理時對右揭犯罪事實坦承不諱，並當庭為認罪
    之表示（本院九十三年七月十六日準備程序筆錄、審判筆錄及九十三年八月三十
    一日審判筆錄），核與被害人辛○○、己○○、癸○○分別於警詢及偵查中指
    述被搶奪及竊盜之情節；被害人乙○○、丁○○於警詢指述被搶奪之情節；及
    證人陳素麗、葉莉莉於警詢中證述收購上揭手機之情節相符，復有二手手機買
    賣切結書五紙、被害人辛○○及己○○指認被告二人之相片三幀在卷可資佐證。
    足徵被告二人自白與事實相符，本件事證明確，其等搶奪及竊盜之犯行，均堪以
    認定，應予依法論科。
二、核被告戊○○及丙○○二人所為，均係犯刑法第三百二十五條第一項之搶奪罪及
    第三百二十條第一項之竊盜罪。被告二人就上揭搶奪及竊盜之犯行，有犯意聯絡
    及行為分擔，應論以共同正犯。又被告二人先後三次搶奪之犯行，時間緊接，犯
    罪構成要件相同，顯係基於概括犯意反覆為之，為連續犯，應依刑法第五十六條
    規定以一罪論，並加重其刑。被告二人所犯前開搶奪及竊盜兩罪之間，犯意各別
    ，行為互殊，應予分論併罰。爰審酌被告二人年輕力壯，四肢健全，復無家累，
    竟不思力求上進，反而多次共同搶奪及竊盜他人之財物，危害社會治安甚鉅，且
    所犯搶奪件數及所得財物非少，犯後承坦犯行等一切情狀，各量處如主文所示之
    刑，以資懲儆。
貳、【被訴強盜部分】
一、公訴意旨另以：被告戊○○、丙○○意圖為自己不法之所有，基於犯意之聯絡，
    於九十二年三月二十日下午二時三十分許，在永康市○○路九二七號「漫遊網咖
    店」內，由被告戊○○持玩具手槍一支抵住被害人壬○○之腹部，命被害人壬○○不可動，使被害人壬○○不能抗拒，搶取被害人壬○○所有易利信牌Ｔ六八Ｉ
    型行動電話機一具，被告丙○○則站在被害人壬○○身後把風。因認被告二人均
    涉犯刑法第三百二十八條第一項之強盜罪嫌等語。
二、按檢察官於第一審辯論終結前，發見有應不起訴或以不起訴為適當之情形者，得
    撤回起訴。撤回起訴，應提出撤回書敘述理由。刑事訴訟法第二百六十九條定有
    明文。查本件被告戊○○、丙○○被訴強盜部分，前雖經檢察官於九十三年七月
    十六日當庭以口頭撤回起訴，並經記明筆錄（本院卷第一六三頁），惟並未提出
    撤回書，並敘述理由，依照前揭法條規定，其撤回此部分起訴，不符合法定要件
    ，自不生撤回起訴之效力。準此，本院就被告二人被訴強盜部分，應仍予以審究
    ，合先指明。
三、按案件曾經判決確定者，應諭知免訴之判決，刑事訴訟第三百零二條第一款定有
    明文；又所謂曾經判決確定之案件，係指關於實質上一罪或裁判上一罪之同一案
    件，曾經實體上判決確定者，其犯罪之起訴權業已消滅，不得再為訴追之客體，
    即先後所訴之罪名互異，亦不礙其為案件之同一。再者，縱令後之起訴事實較之
    確定判決之事實有減縮或擴張之情形，仍不失為同一案件，故其所訴之罪名雖有
    不同，而事實內容既屬一致，仍屬案件之同一性。最高法院五十二年度台上字第
    一八二七號、七十二年度台上字第四九九六號判決要旨資為參照。
四、查本件被告戊○○、丙○○被訴上開強盜被害人壬○○之行為，業經本院另案於
    九十二年六月二十四日，以九十二年訴字第五二八號各判處被告有期徒刑七年一
    月，並於同年九月十五日確定，有本院該案判決書一份及臺灣高等法院被告戊○○、丙○○全國前案紀錄表二份在卷可按。嗣該確定判決經非常上訴，最高法院
    就被告戊○○、丙○○被訴強盜被害人壬○○之行為，審理後認為『本件關於原
    判決附表編號二部分（被告二人準強盜被害人壬○○部分），原判決已明確認定
    「被告二人一起進入店內，丙○○在旁把風，戊○○搶取（壬○○）手機得手後
    ，戊○○亮玩具手槍嚇阻壬○○，使其不敢反抗」等情。依原判決確認之上開事
    實以觀，被告二人係趁壬○○不備，不及抗拒之際，搶奪其手機得手後，為防護
    贓物及脫免逮捕，而當場對壬○○施脅迫，所為自屬準強盜罪之範疇，而非強盜
    罪。就此部分，原判決依其合法認定之事實，論以被告二人準強盜罪，且認與起
    訴事實即原判決附表編號一部分有連續犯之一罪關係，為起訴效力所及而併予審
    判，自無所謂未受請求之事項予以判決之違誤。此部分非常上訴意旨尚屬誤會，
    併予敘明。』等語，有最高法院九十三年度台非字第三四號判決一份附卷可佐。
    則被告二人被訴強盜被害人壬○○之部分，既經本院另案以準強盜罪判決有罪確
    定，最高法院復認該確定判決並無未受請求之事項予以判決之違誤，檢察官先後
    所訴之罪名雖有不同，但事實內容既屬一致，仍不失為同一案件，該案犯罪之起
    訴權既已消滅，自不得再為訴追之客體，參照首開說明，被告二人被訴強盜部分
    ，應為免訴判決之諭知。
據上論斷，應依刑事訴訟法第二百九十九條第一項前段、第三百零二條第一款，刑法
第二十八條、第五十六條、第三百二十五條第一項、第三百二十條第一項、第五十一
條第五款，罰金罰鍰提高標準條例第一條前段，判決如主文。
本案經檢察官庚○○到庭執行職務。
中      華      民      國    九十三    年      九     月    十四       日
      臺灣臺南地方法院刑事第四庭
                                  審判長法  官  蘇清水
                                        法  官  卓穎毓
                                        法  官  謝瑞龍
附表：
┌──┬────┬─────┬───┬────────────┬────┐
│編號│時    間│地      點│被害人│犯 罪 方 式 及 所 得    │備    註│
├──┼────┼─────┼───┼────────────┼────┤
│ 一 │九十二年│台南縣永康│辛○○│趁被害人辛○○不備，由李│        │
│    │三月廿一│市○○路七│乙○○│志忠在旁把風，戊○○動手│        │
│    │日下午一│八五號    │      │搶奪辛○○所有之 NOKIA牌│        │
│    │時五十分│（遊戲阜網│      │八三一０型及乙○○所有之│        │
│    │許      │咖店）    │      │ NOKIA牌八二五０型行動電│        │
│    │        │          │      │話各一支。  │        │
├──┼────┼─────┼───┼────────────┼────┤
│ 二 │九十二年│台南市長榮│己○○│趁被害人己○○不備，由陳│        │
│    │三月十六│路三段一二│      │宗甫動手搶奪己○○所有之│        │
│    │日下午一│三號二樓  │      │ NOKIA牌八三一０型行動電│        │
│    │時許    │（蓋酷網咖│      │話一支後，當場交與在旁把│        │
│    │        │店）      │      │風之丙○○。            │        │
├──┼────┼─────┼───┼────────────┼────┤
│ 三 │九十二年│台南縣永康│丁○○│趁被害人丁○○不備，由李│        │
│    │三月廿六│市○○街八│      │志忠動手搶奪丁○○所有之│        │
│    │日晚上十│號        │      │ NOKIA牌八三一０型行動電│        │
│    │時五十分│（戰將網際│      │話一支後，搭乘戊○○騎乘│        │
│    │許      │網路店）  │      │之機車逃逸離去。        │        │
└──┴────┴─────┴───┴────────────┴────┘
右正本證明與原本無異。
如不服本判決應於送達後十日內向本院提出上訴狀（應附繕本）。
                                        書記官  吳姁穗
中      華      民      國    九十三    年      九     月    十七       日
附錄本案論罪科刑法條全文：
刑法第三百二十五條第一項
意圖為自己或第三人不法之所有，而搶奪他人之動產者，處六月以上、五年以下有期
徒刑。
刑法第三百二十條第一項
意圖為自己或第三人不法之所有，而竊取他人之動產者，為竊盜罪，處五年以下有期
徒刑、拘役或五百元以下罰金。
